臺灣基隆地方法院民事裁定  
110年度監宣字第89號
聲  請  人    謝忠倫  


受監護宣告人  謝善廩  

利害關係人    謝瑞得  

上列聲請人聲請另行選定監護人事件，本院裁定如下：
    主    文
選定謝忠倫（男、民國00年0月00日生、身分證統一編號：Z0000
00000號）為受監護宣告之人謝善廩（男、民國00年00月0日生、
身分證統一編號：Z000000000號）之監護人。
指定謝瑞得（男、民國00年0月00日生、身分證統一編號：Z0000
00000號）為會同開具財產清冊之人。
聲請費用由受監護宣告之人謝善廩負擔。
    理  由
一、本件聲請意旨略以：聲請人謝忠倫為相對人即受監護宣告人
    謝善廩之子，相對人前經本院以100年度監宣字第109號裁定
    為受監護宣告人，並由相對人之母謝羅富美擔任監護人，惟
    因謝羅富美發生嚴重車禍，目前意識昏迷，實已不堪負荷擔
    任監護人一職，為利日後代為處理事務，爰依法請求法院選
    任聲請人擔任謝善廩之監護人，並指定利害關係人謝瑞得為
    會同開具財產清冊之人等語。
二、按有事實足認監護人不符受監護人之最佳利益，或有顯不適
    任之情事者，法院得依前條第1項聲請權人之聲請，改定適
    當之監護人，不受第1094條第1項規定之限制；法院依第110
    6條之1另行選定或改定監護人時，應同時指定會同開具財產
    清冊之人，民法第1106條之1第1項、第1094條第4項分別定
    有明文，而上開規定，於成年人之監護準用之，此觀民法第
    1113條規定自明。又法院選定監護人時，應依受監護宣告之
    人之最佳利益，優先考量受監護宣告之人之意見，審酌一切
    情狀，並注意下列事項：受監護宣告之人之身心狀態與生
    活及財產狀況。受監護宣告之人與其配偶、子女或其他共
    同生活之人間之情感狀況。監護人之職業、經歷、意見及
    其與受監護宣告之人之利害關係。法人為監護人時，其事
    業之種類與內容，法人及其代表人與受監護宣告之人之利害
    關係，民法第1111條第1項及第1111條之1亦分別定有明文。
三、經查：聲請人主張上揭事實，業據其提出戶籍謄本、本院10
    0年度監宣字第109號裁定、醫療財團法人臺灣區煤礦業基金
    會臺灣礦工醫院乙種診斷書各1份為證，並經本院調取100年
    度監宣字第109號家事卷宗查核屬實，堪信為真。本院審酌
    上情並斟酌原監護人即謝羅富美現已高齡81歲，且據前揭診
    斷書所載，其經診斷患有雙側硬腦膜下血腫併自發性腦出血
    併慢性呼吸衰竭併長期呼吸器使用、泌尿道感染之病症，長
    期臥床，需專人24小時照顧，生活完全無法自理，續住院治
    療中等情，顯有不克執行受監護宣告人監護人之職務之情。
    又聲請人為受監護宣告人之子，為受監護宣告人之至親，與
    受監護宣告人關係緊密，對受監護宣告人現況了解清楚，並
    有意願擔任監護人，自適合擔任受監護宣告人之監護人。而
    利害關係人謝瑞得為受監護宣告人之胞弟，亦屬受監護宣告
    人之至親，自有暸解受監護宣告人財產狀況以盡監督之責，
    參以其同意擔任本件會同開具財產清冊之人，業據其到庭陳
    述在卷（見本院110年9月1日訊問筆錄）。本院審酌上情，
    認由聲請人擔任監護人，應符合受監護宣告之人之最佳利益
    ，爰選定聲請人為監護人，並指定利害關係人謝瑞得為會同
    開具財產清冊之人。另監護人謝忠倫應依據民法第1113條準
    用同法第1099條第1項之規定，對於受監護宣告之人之財產
    ，會同利害關係人謝瑞得於2個月內開具財產清冊，並陳報
    法院，併此敘明。
四、依家事事件法第164條第2項，裁定如主文。
中　　華　　民　　國　　110 　年　　9 　　月　　10　　日
                   家事法庭     法  官　黃永定  
以上正本係照原本作成。
如對本裁定抗告須於裁定送達後10日內向本院提出抗告狀。
中　　華　　民　　國　　110 　年　　9 　　月　　10　　日
                                書記官　佘筑祐